臺灣苗栗地方法院刑事判決　　　　　　　 93年度訴字第449號
公　訴　人　臺灣苗栗地方法院檢察署檢察官
被　　　告　乙○○　30歲民.
上列被告因違反槍砲彈藥刀械管制條例等案件，經檢察官提起公
訴（93年度偵字第2677號），本院依簡式審判程序，判決如下：
    主  文
乙○○未經許可，寄藏可發射子彈具有殺傷力之槍枝，累犯，處
有期徒刑壹年月，併科罰金新臺幣伍萬元，罰金如易服勞役，
以新臺幣玖佰元（即銀元佰元）折算壹日。扣案仿HIGH  STAN
RD廠DERRINGER DM-101型雙管手槍製造具有殺傷力之改造掌心雷
玩具手槍壹支（槍枝管制編號：0000000000號）沒收
。又共同攜帶兇器竊盜，累犯，處有期徒刑柒月。應執行有期徒
刑壹年柒月，併科罰金新臺幣伍萬元，罰金如易服勞役，以新臺
幣玖佰元（即銀元佰元）折算壹日。扣案仿HIGH STANDARD 廠
DERRINGER DM-101型雙管手槍製造具有殺傷力之改造掌心雷玩具
手槍壹支（槍枝管制編號：0000000000號）沒收。
    事  實
    犯罪事實及理由
一、犯罪事實：
  (一)乙○○（原名：楊正傑）前因(1)違反槍砲彈藥刀械管制條例
    案件，經本院於91年2 月26日以91年度訴字第32號判決，判
    處有期徒刑1 年2 月，併科罰金新台幣3 萬元，而於91年3
    月25日確定。(2)竊盜案，經本院於90年3 月13日判處有期徒
    刑1 年2 月，經上訴於臺灣高等法院臺中分院，經該院於90
    年6 月12日以90年度上易字第1020號判決駁回其上訴確定。
    上開2 案經接續執行，甫於93年2 月14日縮刑期滿執行完畢
    。
  (二)乙○○明知未經許可，不得無故寄藏、持有槍械，竟於93年
    7 月11日22時30分許，在苗栗縣苗栗市天雲廟旁，受友人張
    玉俊（另由檢察官偵辦中）之託，保管仿HIGH STANDARD 廠
    DERRINGER DM-101型雙管手槍製造之改造掌心雷玩具手槍1
    支﹙槍枝管制編號：0000000000號﹚，未經許可而寄藏之，
    並隨身攜帶。
  (三)乙○○另與甲○○（本院另案審結）共同基於意圖為自己不
    法所有之犯意聯絡，於93年7 月12日凌晨零時40分許，由乙
    ○○攜帶前揭客觀上對於人之生命、身體、安全足以構成威
    脅，具有行兇危險性之仿HIGH STANDARD 廠DERRINGER DM-1
     01 型雙管手槍製造之改造掌心雷玩具手槍1 支﹙槍枝管制
    編號：0000000000號﹚，至苗栗縣苗栗市○○路台糖宿舍前
    花圃旁，由甲○○在旁把風，乙○○同時下手之方式，共同
    竊取不詳之人置於該處之電腦主機2 台（國眾牌、大群牌各
    1 台，係姓名年籍不詳之人竊自國立苗栗高級商業職業學校
    〈以下簡稱苗栗高商〉，並置於台糖宿舍前花圃），得手後
    乙○○將電腦移置於台糖宿舍前之中正路旁，並將其中1 台
    搬置於廖靜波（甲○○欲將電腦轉賣予廖靜波，其涉犯贓物
    罪嫌部分，另由檢察官偵辦）所駕之2F─7240號自用小客車
    後座內，待欲再搬取第2 台電腦時，適見巡邏員警經過，乙
    ○○隨即躲入2F─7240號自用小客車，並囑廖靜波速駕車離
    去，經警發覺該2F─7240號自用小客車行跡可疑乃尾隨之，
    並於苗栗縣苗栗市○○路明駝新村前予以攔檢，當場查獲乙
    ○○所持之上開改造手槍1 支，及車後座所竊得之電腦主機
    1 台，並返回苗栗市台糖宿舍前中正路旁，查扣上開竊得之
    電腦主機1 台，而查悉上情。
  (四)案經苗栗縣警察局苗栗分局報請臺灣苗栗地方法院檢察署檢
    察官偵查起訴。
二、證據名稱：
  (一)被告乙○○於本院審理中之自白。
  (二)扣案之仿HIGH STAN DARD廠DERRINGER DM-101型雙管手槍製
    造之改造掌心雷玩具手槍1 支，及內政部警政署刑事警察局
    93年8 月11日、刑鑑字第0930149663 號槍彈鑑定書。
  (三)證人即苗栗高商庶務組組長於警詢中之證述，及所書立之贓
    物認領保管單1 紙。
  (四)廖靜波所駕車輛照片及台糖宿舍前電腦主機照片共5幀。
  (五)同案被告甲○○於本院審理中之自白。
  (六)刑案資料查註紀錄表、臺灣高等法院被告全國前案紀錄表。
三、被告上揭竊盜犯行，公訴意旨雖認係涉犯刑法第320 條第1
    項之普通竊盜罪嫌，惟按，刑法第321 條第1 項第3 款之攜
    帶兇器竊盜罪，係以行為人攜帶兇器竊盜為其加重條件，此
    所謂兇器，其種類並無限制，凡客觀上足對人之生命、身體
    、安全構成威脅，具有危險性之兇器均屬之，且祇須行竊時
    攜帶此種具有危險性之兇器為已足，並不以攜帶之初有行兇
    之意圖為必要。上訴人攜帶仿BERETTA 廠半自動玩具手槍強
    盜，經鑑定雖不具殺傷力，惟其外型酷似真槍，槍身、滑套
    、彈匣、槍管均為金屬材質，在客觀上足以對人之生命、身
    體及安全構成威脅，原判決認屬刑法第321 條第1 項第3 款
    規定之兇器，尤無不合（最高法院92年度台上字第1332號判
    決可資參照）。經查，本案扣案之槍枝係屬仿HIGH STAN
    DARD 廠DERRINGER DM-101 型雙管手槍製造之改造掌心雷玩
    具手槍，屬金屬材質，有該槍枝1 支扣案及照片附卷可稽，
    依前開說明意旨，足認客觀上對於人之生命、身體、安全構
    成威脅，具有行兇危險性，當屬刑法第321 條第1 項第3款
    之「兇器」無訛。而被告於警詢、偵查自承竊盜時攜帶該槍
    枝，嗣經警攔截，一時緊張欲將手槍藏於車內腳踏墊時為警
    方當場看到等語（見偵卷第78頁）。是被告持該具有行兇危
    險性之手槍1 支竊盜，係犯刑法第321 條第1 項第3 款攜帶
    兇器之加重竊盜罪。公訴意旨認被告等係犯同法第320 條第
    1 項之普通竊盜罪，容有未洽，惟起訴之基本社會事實同一
    ，本院自得予以審理，並依法變更起訴法條，附此敘明。
四、又按槍砲彈藥刀械管制條例業於94年1 月26日修正公布，於
    同年1 月28日生效，其中將原槍砲彈藥刀械管制條例第11條
    刪除，並與原該條例第8 條、第10條合併修正移列為修正後
    該條例第8 條，且修正後該條例第8 條第4 項所定未經許可
    ，持有可發射子彈具有殺傷力之改造手槍罪之刑度，業已提
    高為3 年以上10年以下有期徒刑，併科新台幣7 百萬元以下
    罰金，是本件被告上揭違反槍砲彈藥刀械管制條例之犯行，
    於行為後法律已有變更，經比較新舊法之結果，以修正前之
    槍砲彈藥刀械管制條例有利於被告，依刑法第2 條第1 項但
    書規定，應適用最有利於被告之法律即修正前槍砲彈藥刀械
    管制條例第11條第4 項罪刑論處，併予敘明。
四、適用法律依據：
  (一)刑事訴訟法第273 條之1 第1 項，第299 條第1 項前段、第
    300條、第310 條之2 、第454 條第1 項。
  (二)修正前槍砲彈藥刀械管制條例第11條第4項。
  (三)刑法第2 條第1 項但書、第11條前段、第28條、第321 條第
    1 項第3 款、第47條、第38條第1 項第1 款、第42條第2 項
    、第51條第5 款。
  (四)罰金罰鍰提高標準條例第2條。
  (五)現行法規所定貨幣單位折算新臺幣條例第2條。
本案經檢察官林文中到庭執行職務。
中　　華　　民　　國　　94　　年　　2 　　月　　2 　　日
                  刑事第一庭  法  官  顧 正 德
以上正本證明與原本無異。
如不服本判決，應於判決送達後10日內向本院提出上訴狀（應抄
附繕本）。
                              書記官  黃 正 中
中　　華　　民　　國　　94　　年　　2 　　月　　21　　日
附錄本判決論罪科刑法條全文：
修正前槍砲彈藥刀械管制條例第11條第四項
未經許可，持有、寄藏或意圖販賣而陳列第1 項所列槍砲者，處
一年以上七年以下有期徒刑，併科新臺幣7,000,000 元以下罰金
。
